臺灣臺北地方法院刑事裁定　　　　　　　96年度聲字第1811號
聲　請　人
即　被　告　　甲○○
　　　　　　　　　　之2（
選任辯護人　謝協昌律師
　　　　　　洪堯欽律師
　　　　　　黃鴻圖律師
上列聲請人即被告因違反證券交易法等案件（96年度矚重訴字第
2號），聲請撤銷羈押或具保停止羈押，本院裁定如下：
    主  文
聲請駁回。
    理  由
一、聲請意旨如附件民國96年9月26日、同年10月21日之刑事撤
    銷或具保停止羈押聲請狀影本所載。
二、查本件聲請人即被告甲○○所涉違反證券交易法等案件，經
    臺灣臺北地方法院檢察署以96年度偵字第1462、1498、2364
    、2453、2454、2542、2676、3191、3192、3242、3877、
    3964、4086、4097、4098、4103、4130、4168、4210、4350
    號及96年度偵緝字第575號提起公訴，經本院訊問被告後，
    認為被告涉犯修正前證券交易法第171條第2款，證券交易法
    第171條第2項、第1項第1款、第3款，修正前銀行法第125條
    之2第1項，商業會計法第71條第1款，刑法第342條第1項等
    罪嫌，雖被告否認犯行，惟依起訴書證據清單所列證據，堪
    認被告犯罪嫌疑重大，且有刑事訴訟法第101條第1項第2、3
    款之事由，非將被告羈押顯難進行審判，有羈押被告之必要
    ，於民國96年3月9日對被告執行羈押，並禁止接見通信；並
    於96年6月5日裁定被告自96年6月9日起延長羈押2月，惟自
    96年6月5日起解除禁止接見通信之限制；並於96年8月7日裁
    定被告自96年8月9日起延長羈押2月；並於同年10月3日裁定
    被告自96年10月9日起延長羈押2月。
三、按法院究應否准許被告所為具保停止羈押之聲請，首應審酌
    聲請人之聲請是否符合刑事訴訟法第114條不得駁回其聲請
    之情形，即被告所犯最重本刑為3年以下有期徒刑、拘役、
    或專科罰金之罪者；懷胎5月以上或生產後2月未滿者；現罹
    疾病，非保外治療顯難痊癒者，次則應檢視法院當初羈押被
    告之理由是否繼續存在，故法院應就當初依刑事訴訟法第
    101條規定對被告執行羈押之原因是否存在為之論斷；抑有
    進者，為不礙程序保障之目標，在被告為具保停止羈押之聲
    請時，參酌刑事訴訟法第101條之2「被告經法官訊問後，雖
    有第101條第1項或第101條之1第1項各款所定情形之一而無
    羈押之必要者，得逕命具保、責付或限制住居」規定之精神
    ，法院應就有無羈押被告之必要性為斟酌。茲依上開說明，
    逐一檢視如后：
  (一)本件被告有無符合刑事訴訟法第114條不得駁回其聲請之情
    形：
    本件檢察官所起訴被告所犯之罪名，經本院就起訴之各項犯
    罪事實陸續進行準備程序後，認被告涉犯修正前商業會計法
    第71條第1款，刑法第216條、第215條、第339條第1項、第2
    項、第342條第1項，89年7月19日修正公布之證券交易法第
    171條第1項第2款，證券交易法第171條第2項、第1項第1款
    、第2款、第3款、第179條，修正前銀行法第125條之2第1項
    、第2項、第127條之1等罪嫌；而上開各罪，除刑法第216條
    、215條為法定最重本刑3年以下有期徒刑之罪外，其餘各罪
    之法定最重本刑均非屬法定最重本刑3年以下有期徒刑。
    又被告無懷胎之可能，雖被告於羈押中曾因昏迷而就醫，惟
    迄今未再發生類似情形，其目前情況良好，堪認被告現尚無
    因罹病而非保外治療顯難治癒之情形，是本件尚無刑事訴訟
    法第114條不得駁回具保聲請之事由。
  (二)本院對被告執行羈押之原因有無繼續存在：
    查被告所涉犯行，依檢察官起訴書、補充理由書所載犯罪事
    實，有起訴書證據清單所列證據在卷可稽，由該等證據之形
    式上以觀，本件自有事實足認為被告之犯罪嫌疑重大。又被
    告所犯證券交易法第171條第2項，係法定最輕本刑為7年以
    上有期徒刑之重罪，本院前依刑事訴訟法第101條第1項第3
    款規定對被告實施羈押，應認此項羈押之原因仍然繼續存在
    。
  (三)有無繼續羈押被告之必要：
    法院對被告執行之羈押，其本質上係屬為保全被告使訴訟程
    序得以順利進行或為保全證據或為保全對被告刑罰之執行之
    目的，而對被告所實施之剝奪人身自由之強制處分，是對被
    告有無羈押之必要，當由法院以上述羈押之目的依職權為之
    目的性裁量。本院審酌被告否認犯罪，惟如前所述，本院已
    認定被告涉嫌證券交易法等罪之犯罪嫌疑重大，且於93年4
    月28日修正之證券交易法第171條第2項施行後，被告於擔任
    中國力霸股份有限公司【下稱力霸公司】、嘉新食品化學纖
    維股份有限公司【下稱嘉食化公司】、力華票券金融股份有
    限公司【下稱力華票券】之董事）等公開發行上市公司之董
    事時，明知其擔任公司董事依法應盡忠實與注意義務，應勇
    於任事，為上市公司股東創造最大利益，惟其於擔任上開董
    事時，明知該等上市公司之董事會並未實際召開，卻仍於簽
    到簿上虛偽登載其已出席，未善盡董、監事應盡之詢問及反
    對義務，而共同為王又曾作成涉及詐欺、業務侵占、背信等
    違背職務行為之決策，並由相關經理人執行該等損害上市公
    司利益而圖利王又曾家族之行為，且綜觀被告所為犯罪行為
    ，對於國家及社會大眾造成之損害至深且鉅，嚴重危害企業
    經營及金融秩序，而就被告所為關於侵占或掏空力霸、嘉食
    化、中華商銀、亞太固網等犯罪事實之詰問證人程序尚在陸
    續進行中，上開犯罪事實尚未臻明瞭，復有依檢察官、被告
    聲請及本院依職權傳喚之證人尚待排定審判期日進行詰問程
    序，尚難僅憑被告片面否認犯行，即排除被告犯嫌。為保全
    本案證據之真實性及訴訟程序之進行，兼衡被告所涉上開犯
    行，非僅嚴重影響金融秩序，並侵害廣大投資人權益，且危
    及國家整體經濟發展，於釐清被告犯嫌前，為確保審判程序
    之完成並期發現實體之真實，本院認為若不將被告等繼續羈
    押，本件訴訟程序即難期得以順利遂行，應認仍有繼續羈押
    被告之必要。
四、綜上，本院按之前開情節，設若非予羈押，則審判之進行或
    刑罰之執行則有窒礙之虞，是被告仍有執行羈押必要，聲請
    人所請撤銷羈押或具保停止羈押，礙難准許，應予駁回。
五、據上論斷，應依刑事訴訟法第121條第1項，裁定如主文。
中　　華　　民　　國　　96　　年　　12　　月　　3 　　日
　　　　　　　　　刑事第十二庭   審判長法  官  李英豪
                                       法  官  曾正龍
                                       法　官　陳慧萍
以上正本證明與原本無異。
如不服本裁定，應於送達後5日內，向本院提出抗告狀。
　　　　　　　　　　　　　　　　       書記官　何適熹
中　　華　　民　　國　　96　　年　　12　　月　　3 　　日
